【裁判字號】    90,易,91
【裁判日期】    900221
【裁判案由】    妨害公務
【裁判全文】
臺灣嘉義地方法院刑事判決                              九十年度易字第九一號
    公  訴  人  臺灣嘉義地方法院檢察署檢察官
    被      告  乙○○
右列被告因妨害公務案件，經檢察官提起公訴 (九十年度偵字第五七號)，本院判決
如左：
    主  文
乙○○對於公務員依法執行職務時，施強暴，處拘役參拾日，如易科罰金，以參佰元
折算壹日。
    事  實
一、乙○○於民國八十九年十二月廿一日零時卅分許，飲酒後騎駛機車（酒精濃度測
    試值未達刑法不能安全駕駛程度）行經嘉義市○○路○段三七五號前，於嘉義市
    警察局第一分局著制服警察陳新平、甲○○依法執行盤查執務，要求出示相關證
    件時，乙○○以無機車行照為由發生衝突，經警員要求乙○○同至派出所調查，
    乙○○因拒不上巡邏車，竟出手拉扯警員甲○○制服，而將其警階級章扯落斷裂
    ，當場對執行職務之公務員施以強暴，旋為其它警員拉開制止。
二、案經嘉義市警察局第一分局報告臺灣嘉義地方法院檢察署檢察官偵查起訴。
    理  由
一、訊據被告乙○○固坦承右揭時、地有出手撥開警察、當時有喝酒、動作比較粗魯
    等情不諱，然矢口否認涉有右揭犯行，辯稱：只有撥他的手，沒有撥到他的階級
    章。惟查：被告如何於右揭時、地妨害公務等情，業據被害人甲○○於警訊時報
    告甚詳，並經證人陳新平以同一報告證述明確，參以被告於偵查中供稱：我是與
    穿制服的警察拉，不小心把他的階級章拉掉（偵查卷第六頁反面），於本院審理
    中復自承：我當時有喝酒，動作比較粗魯（審判卷第十頁），足見被告用力甚猛
    ，並非僅係過失所致；此外，復有被害人甲○○制服階級章斷落之照片一張、被
    害報告、酒精濃度測試表、舉發違反道路交通管理事件違規通知單各一份附卷可
    稽；是被告所辯無非事後卸責之詞，委無足採，本件事證明確，被告犯行堪予認
    定。
二、核被告乙○○所為，係犯刑法第一百三十五條第一項之罪，爰審酌被告犯罪之動
    機、目的、手段、品行、所受刺激、智識程度、所生危害及犯罪後之態度等一切
    情狀，量處如主文所示之刑，並諭知易科罰金之折算標準。
據上論斷，應依刑事訴訟法第二百九十九條第一項前段，刑法第一百三十五條第一項
、第四十一條，罰金罰鍰提高標準條例第一條前段、第二條，判決如主文。
本案經檢察官張長樹到庭執行職務。
中      華      民      國    九十      年      二      月    二十一    日
                                      臺灣嘉義地方法院刑事第三庭
                                          法  官  蔡  廷  宜
右正本證明與原本無異。
如不服本判決，應於判決送達後十日內，向本院提出上訴狀（應附繕本）。
中      華      民      國    九十      年      二      月    二十一    日
                                          書記官  尹  玉  琪
附錄本判決論罪科刑所適用之法條：
刑法第一百三十五條第一項：
對於公務員依法執行職務時，施強暴脅迫者，處三年以下有期徒刑、拘役或三百元以
下罰金。


司法院資訊處製作；財團法人民間司法改革基金會備份。
